nl: Knuffeldier kenmerken: Inclusief accessoire; Clip-/sleutelhangerbevestiging; Koelelement; Glow in the dark; Verwarmend; Interactief; Licht; Muziek/slaapliedjes; Spraakopname; Omkeerbaar; Met geur; Geluidseffecten; Opbergvak; Pratend; Trilfunctie; Verzwaard; Overig
ko: 봉제인형 특징: 액세서리 포함; 클립/키링 부착형; 쿨링팩; 야광; 발열/보온; 인터랙티브; 조명; 음악/자장가; 음성 녹음 가능; 양면형; 향기; 사운드 효과; 수납 포켓; 말하기; 진동; 무게감; 기타
en: Stuffed animal features: Accessory included; Clip/keychain attachment; Cooling pack; Glow in the dark; Heating/warming; Interactive; Lights; Music/lullabies; Recordable voice; Reversible; Scented; Sound effects; Storage pocket; Talking; Vibration; Weighted; Other
pt-PT: Características do peluche: Acessório incluído; Fixação para mola/porta-chaves; Bolsa de frio; Brilha no escuro; Aquecimento; Interativo; Luzes; Música/canções de embalar; Voz gravável; Reversível; Perfumado; Efeitos sonoros; Bolso de arrumação; Falante; Vibração; Com peso; Outro
fi: Pehmolelun ominaisuudet: Lisävaruste mukana; Klipsi/avaimenperäkiinnitys; Kylmäpakkaus; Pimeässä hohtava; Lämmittävä; Interaktiivinen; Valot; Musiikki/kehtolaulut; Tallennettava ääni; Käännettävä; Hajustettu; Äänitehosteet; Säilytystasku; Puhuva; Värinä; Painotettu; Muu
hu: Plüssállat jellemzői: Tartozékkal; Csipeszes/kulcstartós rögzítés; Hűthető betét; Sötétben világító; Melegíthető; Interaktív; Világító; Zene/altatódal; Rögzíthető hang; Kifordítható; Illatosított; Hangeffektek; Tárolózseb; Beszélő; Rezgő; Súlyozott; Egyéb
sv: Gosedjur – egenskaper: Tillbehör ingår; Klämma/nyckelring; Kylklamp; Självlysande i mörker; Värme/uppvärmning; Interaktiv; Belysning; Musik/vaggvisor; Inspelbar röst; Vändbar; Med doft; Ljudeffekter; Förvaringsficka; Talande; Vibration; Viktad; Övrigt
hr-HR: Značajke plišane životinje: Uključen dodatak; Kopča / dodatak za privjesak; Umetak za hlađenje; Svijetli u mraku; Grijanje/zagrijavanje; Interaktivno; Svjetla; Glazba/uspavanke; Snimanje glasa; Dvostrano; S mirisom; Zvučni efekti; Džep za pohranu; Govori; Vibracija; S utezima; Ostalo
fr: Caractéristiques de la peluche: Accessoire inclus; Attache pince/porte-clés; Poche de refroidissement; Phosphorescent; Chauffant; Interactif; Lumineux; Musique/berceuses; Voix enregistrable; Réversible; Parfumé; Effets sonores; Pochette de rangement; Parlant; Vibration; Lesté; Autre
ja: ぬいぐるみの特徴: アクセサリー付き; クリップ/キーチェーンアタッチメント; 冷却パック; 暗闇で光る; 加熱/保温; インタラクティブ; ライト付き; 音楽/子守歌; 録音可能音声; リバーシブル; 香り付き; 効果音; 収納ポケット; トーキング; 振動機能; 重み付き; その他
tr: Peluş oyuncak özellikleri: Aksesuar dahil; Klips/anahtarlık bağlantısı; Soğutma paketi; Karanlıkta parlayan; Isıtmalı/ısıtıcı; Etkileşimli; Işıklar; Müzik/ninniler; Kaydedilebilir ses; Çift taraflı; Kokulu; Ses efektleri; Saklama cebi; Konuşan; Titreşim; Ağırlıklı; Diğer
sk-SK: Vlastnosti plyšových zvieratiek: Príslušenstvo je súčasťou balenia; Spona/prívesok na kľúče; Chladiaca vložka; Svieti v tme; Výhrevné/hrejivé; Interaktívne; Svetlá; Hudba/uspávanky; Nahrávanie hlasu; Obojstranné; Voňavé; Zvukové efekty; Úložné vrecko; Hovoriace; Vibračné; Zaťažené; Iné
nb: Funksjoner for kosedyr: Tilbehør inkludert; Klemme-/nøkkelringfeste; Kjøleelement; Selvlysende; Oppvarming; Interaktiv; Lys; Musikk/vuggeviser; Stemmeopptak; Vendbar; Med duft; Lydeffekter; Oppbevaringslomme; Snakkende; Vibrasjon; Vektet; Annet
sl-SI: Značilnosti plišastih živali: Vključuje dodatek; Sponka/obesek za ključe; Hladilni vložek; Sveti v temi; Grelno; Interaktivno; Lučke; Glasba/uspavanke; Možnost snemanja glasu; Obojestransko; Dišeče; Zvočni učinki; Žep za shranjevanje; Govoreče; Vibriranje; Obteženo; Drugo
ro-RO: Caracteristici ale animalului de pluș: Accesoriu inclus; Prindere cu clemă/breloc; Săculeț de răcire; Strălucește în întuneric; Încălzire; Interactiv; Lumini; Muzică/Cântece de leagăn; Voce înregistrabilă; Reversibil; Parfumat; Efecte sonore; Buzunar de depozitare; Vorbitor; Vibrații; Lestat; Altele
vi: Đặc điểm của thú nhồi bông: Kèm theo phụ kiện; Móc kẹp/móc khóa; Túi làm mát; Dạ quang; Làm ấm/sưởi ấm; Tương tác; Đèn; Âm nhạc/bài hát ru; Ghi âm giọng nói; Có thể lật ngược; Có mùi hương; Hiệu ứng âm thanh; Túi đựng; Biết nói; Rung; Có trọng lượng; Khác
pt-BR: Bicho de pelúcia características: Acessório incluído; Prendedor/Chaveiro; Bolsa térmica fria; Brilha no escuro; Aquecimento; Interativo; Luzes; Música/cantigas de ninar; Gravação de voz; Reversível; Perfumado; Efeitos sonoros; Bolso de armazenamento; Com fala; Vibração; Com peso; Outros
pl: Cechy pluszowego zwierzęcia: Zestaw zawiera akcesorium; Zapięcie/brelok; Wkład chłodzący; Świecący w ciemności; Wkład rozgrzewający/ogrzewający; Interaktywny; Światła; Muzyka/kołysanki; Możliwość nagrania głosu; Dwustronny; Zapachowy; Efekty dźwiękowe; Kieszeń do przechowywania; Mówiący; Wibrujący; Obciążeniowy; Inne
zh-CN: 毛绒玩具特性: 随附配件; 夹子/钥匙扣附件; 冷却袋; 夜光; 加热/保暖; 互动; 灯光; 音乐/摇篮曲; 录音; 双面可用; 香味; 音效; 收纳袋; 会说话; 震动; 加重; 其他
de: Merkmale des Stofftiers: Zubehör inklusive; Clip-/Schlüsselanhänger-Befestigung; Kühlpad; Leuchtet im Dunkeln; Wärmend/heizend; Interaktiv; Lichter; Musik/Schlaflieder; Aufnehmbare Stimme; Wendbar; Duftend; Soundeffekte; Aufbewahrungstasche; Sprechend; Vibration; Beschwert; Sonstige
th: คุณสมบัติของตุ๊กตาผ้า: มีอุปกรณ์เสริม; มีคลิปหนีบ/พวงกุญแจ; มีเจลเย็น; เรืองแสงในที่มืด; ให้ความร้อน/ความอบอุ่น; โต้ตอบได้; มีไฟ; มีเสียงดนตรี/เพลงกล่อมนอน; บันทึกเสียงได้; กลับด้านได้; มีกลิ่นหอม; มีเอฟเฟกต์เสียง; มีช่องเก็บของ; พูดได้; สั่นได้; ถ่วงน้ำหนัก; อื่นๆ
ru: Особенности мягкой игрушки: Аксессуар в комплекте; Зажим/крепление для брелока; Охлаждающий элемент; Светится в темноте; С подогревом; Интерактивная; Подсветка; Музыка/колыбельные; Запись голоса; Двусторонняя; Ароматизированная; Звуковые эффекты; Карман для хранения; Говорящая; Вибрация; Утяжеленная; Другое
it: Caratteristiche del peluche: Accessorio incluso; Attacco per clip/portachiavi; Cuscinetto refrigerante; Fosforescente; Riscaldante; Interattivo; Luci; Musica/Ninne nanne; Voce registrabile; Reversibile; Profumato; Effetti sonori; Tasca portaoggetti; Parlante; Vibrazione; Pesato; Altro
cs: Vlastnosti plyšáka: Včetně doplňku; Spona / kroužek na klíče; Chladicí vložka; Svítící ve tmě; Hřejivé; Interaktivní; Světla; Hudba/ukolébavky; Možnost nahrání hlasu; Oboustranné; Voňavé; Zvukové efekty; Úložná kapsa; Mluvící; Vibrace; Zátěžové; Jiné
el: Ειδικά χαρακτηριστικά λούτρινου ζώου: Περιλαμβάνεται αξεσουάρ; Εξάρτημα κλιπ/μπρελόκ; Επίθεμα ψύξης; Φωσφοριζέ; Θερμαινόμενο; Διαδραστικό; Φώτα; Μουσική/νανουρίσματα; Δυνατότητα ηχογράφησης φωνής; Δύο όψεων; Με άρωμα; Ηχητικά εφέ; Τσέπη αποθήκευσης; Με ομιλία; Δόνηση; Με βαρίδια; Άλλο
da: Funktioner for tøjdyr: Inklusive tilbehør; Fastgørelse med klemme/nøglering; Køleelement; Selvlysende; Varmeelement; Interaktiv; Lys; Musik/vuggeviser; Lydoptagelse; Vendbar; Med duft; Lydeffekter; Opbevaringslomme; Talende; Vibration; Med tyngde; Andet
lt-LT: Minkšto žaislo ypatybės: Su pridedamu priedu; Tvirtinamas segtuku / pakabukas; Vėsinamasis įdėklas; Šviečiantis tamsoje; Šildomas / šildantis; Interaktyvus; Šviečiantis; Su muzika / lopšinėmis; Įrašomas balsas; Dvipusis; Kvepiantis; Su garso efektais; Kišenė daiktams; Kalbantis; Vibruojantis; Svertinis; Kita
es: Características de los animales de peluche: Accesorio incluido; Clip o enganche de llavero; Bolsa refrigerante; Brilla en la oscuridad; Térmico; Interactivo; Luces; Música y canciones de cuna; Voz grabable; Reversible; Perfumado; Efectos de sonido; Bolsillo de almacenamiento; Parlante; Vibración; Con peso; Otro
bg-BG: Характеристики на плюшени животни: Включен аксесоар; Клипс/прикачване към ключодържател; Охлаждащ пакет; Светещо в тъмното; Нагряване/затопляне; Интерактивно; Светлини; Музика/приспивни песни; Запис на глас; Двулицево; Ароматизирано; Звукови ефекти; Джоб за съхранение; Говорещо; Вибрация; Утежнено; Друго
zh-TW: 絨毛玩具功能: 附配件; 扣環/鑰匙圈掛件; 保冷包; 夜光; 加熱/保暖功能; 互動式; 發光; 音樂/搖籃曲; 可錄音; 雙面可翻轉; 帶有香味; 音效; 收納口袋; 會說話; 震動; 加重; 其他